臺灣士林地方法院刑事判決　　　　　　 95年度交易字第766號
公　訴　人　臺灣士林地方法院檢察署檢察官
被　　　告　甲○○
上列被告因過失致死等案件，經檢察官提起公訴（95年度偵字第
12011 號），而被告於準備程序中就被訴事實為有罪之陳述，經
合議庭裁定由受命法官獨任進行簡式審判程序，並判決如下：
    主  文
甲○○服用酒類，不能安全駕駛動力交通工具而駕駛，累犯，處
拘役壹佰日，如易科罰金，以新臺幣壹仟元折算壹日。又因過失
致人於死，處有期徒刑陸月，如易科罰金，以新臺幣壹仟元折算
壹日。
    事實及理由
壹、程序部分：
一、按適用簡式審判程序之有罪判決書之製作，準用刑事訴訟法
    第454 條之規定，同法第310 條之2 定有明文。本件經合議
    庭裁定由受命法官獨任進行簡式審判程序，爰依照前開法律
    規定，準用刑事訴訟法第454 條為判決書之製作，先予敘明
    。
二、次按簡式審判程序之證據調查，不受刑事訴訟法第159 條第
    1 項所定：「被告以外之人於審判外之言詞或書面陳述，不
    得作為證據。」之限制，此見同法第273 條之2 規定甚明，
    據此，本件林亞俊、吳恩凱、陳俊翰、林雅慧於警詢之陳述
    、吳恩凱於偵訊時之陳述，雖均屬被告以外之人於審判外所
    為之陳述，但依照前開法律規定，亦得作為證據，併予敘明
    。
貳、實體認定部分：
一、犯罪事實：甲○○曾因違反毒品危害防制條例案件，分別經
    本院判處有期徒刑4 月，如易科罰金，以300 元折算1 日及
    有期徒刑6 月，如易科罰金，以300 元折算1 日確定，經定
    應執行刑為有期徒刑9 月，如易科罰金，以300 元折算1 日
    確定，甫於民國93年2 月29日執行完畢。詎仍不知悔悟，又
    於95年9 月10日18時至23時10分許，在臺北市○○區○○街
    283 號樓下卡拉OK店及2 樓甲○○住處與其妻丙○○及親友
    陳曉琪、林雅慧等人一起飲用啤酒，飲後已達不能安全駕駛
    動力交通工具之程度，猶因丙○○邀集朋友欲前往石牌好樂
    迪KTV 唱歌而駕駛車牌號碼3906-EN 號自用小客車搭載陳曉
    琪、林雅慧、丙○○、高翊豪離開住處，中途於同日23時15
    分許，在臺北市○○區○○街127 號附近巷口搭載丙○○之
    友人陳俊翰、林亞俊及吳恩凱往石牌方向行駛，嗣於同日23
    時36分許，行經臺北市○○區○○路1 段西安橋橋頭，雙向
    2 車道劃有分向限制線路段時，本應注意汽車在劃有分向限
    制線之路段，不得駛入來車之車道內，且當時雖係雨天，然
    夜間有照明，路面係柏油舖裝，無缺陷或障礙物，視距良好
    ，並無不能注意之情形，卻疏未注意，為求超越前車而跨越
    分向限制線駛入來車道，但因對向有來車而應變不及，加上
    酒精作用而駕駛失控，撞及來車道之橋墩，致丙○○受有胸
    部挫傷併大量內出血引發失血性休克，經送醫後不治死亡（
    其餘乘客受傷部分，但均未據告訴，公訴人就此部亦未起訴
    ），嗣警到場處理並以酒精測定器測得其呼氣中酒精濃度達
    每公升0.66毫克，而查悉上情。案經丙○○之父乙○○訴由
    臺北市政府警察局北投分局報告臺灣士林地方法院檢察署檢
    察官偵查起訴。
二、認定前揭犯罪事實所依據之證據名稱：
  (一)證人林亞俊、吳恩凱、陳俊翰、林雅慧於警詢、吳恩凱於偵
    訊時之證述。
  (二)酒精濃度測試單、刑法第185 條之3 案件測試觀察紀錄表、
    生理平衡檢測表各1 份。
  (三)道路交通事故現場圖、補充資料表、道路交通事故調查報告
    表(一)、(二)各1 份、現場及車損照片20張。
  (四)臺灣士林地方法院檢察署相驗屍體證明書、法醫驗斷書各1
    份。
  (五)被告於警詢、偵訊及本院訊問時之供述、自白。
三、按汽車在劃有分向限制線路段之雙向二車道行駛時，不得駛
    入來車之車道內；又汽車駕駛人飲用酒類後其吐氣所含酒精
    濃度超過每公升0.25毫克，不得駕車，道路交通安全規則第
    97條第1 項第2 款、第114 條第2 款分別定有明文。被告飲
    用酒類，事故後測得酒精濃度為每公升0.66毫克，且行駛在
    劃有分向限制線之雙向二車道路段竟跨越分向限制線駛入來
    車道，其行為具有過失甚為明確，而其因過失行為，致駕駛
    失控撞及橋頭，丙○○並因而死亡，其過失行為，與丙○○
    之死亡間具有相當因果關係，堪予認定。
四、核被告所為，係犯刑法第185 條之3 公共危險罪，同法第27
    6 條第1 項之過失致死罪。其所犯前開二罪，犯意各別，行
    為互殊，應予分論併罰。被告有如犯罪事實項下所示之前科
    紀錄，此有臺灣高等法院被告前案紀錄表1 份附卷可稽，其
    於徒刑執行完畢後5 年內，故意再犯本案有期徒刑以上之公
    共危險罪，為累犯，應依刑法第47條第1 項加重其刑（過失
    致死部分非故意犯罪，不構累犯）。被告為汽車駕駛人，酒
    醉駕車，因而致人死亡，依法應負刑事責任，應依道路交通
    管理處罰條例第86條第1 項規定，就其過失致死部分加重其
    刑。爰審酌被告曾亦因酒後駕車公共危險案件，經法院判處
    拘役40日，此見卷附臺灣高等法院被告前案紀錄表即明，其
    竟未能從中記取教訓，酒後操控動力交通工具能力減低，竟
    因被害人即其配偶丙○○邀集朋友外出歡唱，為圖便利駕車
    上路，置用路人及其車上乘客之安危於不顧，行經劃有分向
    限制線路段，不遵守交通規則，貿然跨越，駕駛失控撞上橋
    墩，致發生前座乘客即其配偶丙○○死亡之家庭慘劇，所生
    損害非輕，犯罪後於本院訊問時已坦承全部犯行，態度良好
    ，且已與告訴人之家屬達成和解，有和解書1 份在卷可查，
    併其生活狀況、品行、智識程度、與被害人係配偶關係，一
    起喝酒，且相約外出，配偶因而死亡，尚有幼兒須要照顧等
    一切情狀，各就其所犯公共危險罪及過失致死罪，量處如主
    文所示之刑，並諭知易科罰金之折算標準。
五、又本件交通事故，經路人報案，被告於員警到場處理時，雖
    當場承認為肇事之人，此有臺北市○○○○○道路交通事故
    肇事人自首情形紀錄表1 份附卷可查，然被告違反交通規則
    情節重大，肇致本件車禍，尚不宜依刑法第62條前段自首之
    規定減輕其刑，附此敘明。
六、依刑事訴訟法第273 條之1 第1 項、第299 條第1 項前段，
    刑法第185 條之3 、第276 條第1 項、第47條第1 項、第41
    條第1 項前段，道路交通管理處罰條例第86條第1 項，刑法
    施行法第1 條之1 第1 項、第2 項，判決如主文。
七、如不服本判決，應於判決送達後10日內，向本院提出上訴狀
    。
本案經檢察官黃德松到庭執行職務。
中　　華　　民　　國　　96　　年　　2 　　月　　16　　日
                  刑事第五庭法  官  周群翔
以上正本證明與原本無異。
                            書記官  劉育君
中　　華　　民　　國　　96　　年　　2 　　月　　16　　日
附錄本案論罪科刑法條全文：
中華民國刑法第185條之3
服用毒品、麻醉藥品、酒類或其他相類之物，不能安全駕駛動力
交通工具而駕駛者，處1 年以下有期徒刑、拘役或3 萬元以下罰
金。
中華民國刑法第276條
因過失致人於死者，處2 年以下有期徒刑、拘役或2 千元以下罰
金。
從事業務之人，因業務上之過失犯前項之罪者，處5 年以下有期
徒刑或拘役，得併科3 千元以下罰金。
